【裁判字號】    90,易,710
【裁判日期】    900831
【裁判案由】    違反電子遊戲場業管理條例
【裁判全文】
臺灣彰化地方法院刑事判決                            九十年度易字第七一號
    公  訴  人  臺灣彰化地方法院檢察署檢察官
    被      告  乙○○
    選任辯護人  黃呈利律師
右列被告因違反電子遊戲場業管理條例等案件，經檢察官聲請以簡易判決處刑（八十
九年度偵字第九二六八號），本院適用通常程序審理，判決如左：
    主  文
乙○○無罪。
    理  由
一、公訴意旨略以：被告未辦理電子遊戲場業營利事業登記，竟自八十九年十一月二
    十日起，在彰化市○○里○○路一四三號宏馬電子遊藝場內，擺設電子遊戲機大
    型賓果馬戲團八人座一台、快樂保齡球電玩十二台、鑽石列車電玩二台、金牌瑪
    琍電玩二台、超八水果電玩六台、滿貫大亨電玩五台與超世紀彈珠台電玩六台供
    不特定客人打玩，而經營電子遊戲場業，並僱用甲○○在該處之櫃檯工作，因認
    被告涉犯電子遊戲場業管理條例第二十二條之罪。
二、公訴意旨認被告涉犯電子遊戲場業管理條例第二十二條之罪，無非以前揭場所已
    擺置電子遊戲機整齊，且有人員在櫃檯工作，並有代幣一包扣案可證，而該場所
    又非申請許可之地址等情，為其主要論據。惟按電子遊戲場業管理條例第二十二
    條，係以違反同條例第十五條所定未依本條例規定辦理營利事業登記者，不得經
    營電子遊戲場業，為其構成要件。亦即未依該條例規定辦理營利事業登記，而經
    營電子遊戲場業者，始應依同條例第二十二條處以刑事罰。如電子遊戲場業已依
    規定辦理營利事業登記，僅因機具類別或營業場所之地址變更，未申請變更登記
    者，則係違反同條例第十一條第二項規定，應依同條例第二十四條處以罰鍰，要
    無同條例第二十二條規定之適用。本案被告否認有違反同條例第二十二條之犯行
    ，辯稱其經營之宏馬電子遊藝場，有辦理營利事業登記，且業於八十九年十一月
    間申請將營業場所之地址變更為彰化市○○里○○路一四三號，乃先將電子遊戲
    機搬至變更之新地址，但尚未開始營業，僅在測試機台而已等語。查被告經營之
    宏馬電子遊藝場，確曾向彰化縣政府辦理營利事業登記，並於八十九年十月二十
    六日向縣政府申請辦理營業場所之地址變更登記（從彰化縣和美鎮○○里○○路
    一六五號，變更為彰化縣彰化市○○里○○路一四三號），然經縣政府於八十九
    年十二月二日以需補件為由予以駁回，此有電子遊藝場營業級別證及彰化縣政府
    九十年七月四日九０彰府建商字第一０六五五四號函在卷足稽。據此，被告雖於
    申請辦理變更登記獲准之前，即將電子遊戲機搬至彰化市○○里○○路一四三號
    ，擺置整齊，並有職員在櫃檯工作，惟亦僅係未依期限辦理變更登記而已，要非
    未依規定辦理營利事業登記，經營電子遊戲場業。揆諸前揭說明，被告所為，並
    不違反電子遊戲場業管理條例第十五條之規定，自不觸犯同法第二十二條之罪。
    從而，被告之行為不罰，自應為無罪之諭知。
據上論斷，應依刑事訴訟法第四百五十二條、第三百零一條第一項，判決如主文。
中      華      民      國    九十      年      八      月    三十一    日
                                臺灣彰化地方法院刑事第三庭
                                    法      官  廖  國  佑
右正本證明與原本無異。
如不服本判決，應於判決送達後十日內，向本院提出上訴狀( 須附繕本 )。
                                    法院書記官  王  宣  雄
中      華      民      國    九十      年      九      月      五  日


司法院資訊處製作；財團法人民間司法改革基金會備份。
